最高法院刑事裁定 
111年度台抗字第1348號
抗  告  人  林澤宏                     



上列抗告人因違反毒品危害防制條例案件，不服臺灣高等法院臺
中分院中華民國111年8月30日駁回其聲請再審之裁定（111年度
聲再字第208號），提起抗告，本院裁定如下：
    主  文
抗告駁回。
    理  由
一、按刑事訴訟法第420 條第1項第6款規定：有罪判決確定後，
    因發現新事實或新證據，單獨或與先前之證據綜合判斷，足
    認受有罪判決之人應受無罪、免訴、免刑或輕於原判決所認
    罪名之判決者，為受判決人之利益，得聲請再審。同條第 3
    項規定：「第1項第6款之新事實或新證據，指判決確定前已
    存在或成立而未及調查斟酌，及判決確定後始存在或成立之
    事實、證據」。準此，依此原因聲請再審者，應提出具體之
    新事實或新證據，由法院單獨或綜合案內其他有利與不利之
    全部卷證，予以判斷，而非徒就卷內業已存在之資料，對於
    法院取捨證據之職權行使加以指摘；又依同條第1項第4款「
    原判決所憑之通常法院或特別法院之裁判已經確定裁判變更
    」聲請再審者，須該原確定判決所據以認定被告犯罪事實之
    他裁判已確定裁判變更者而言。如非原判決認定事實所憑之
    裁判，與原判決之認定事實無涉，自非本款所指再審事由。
    又確定終局裁判所適用之法律或命令，或其適用法律、命令
    所表示之見解，經司法院依人民聲請解釋認為與憲法意旨不
    符，僅該受不利確定終局裁判之聲請人，始得以該解釋為提
    起再審或非常上訴之理由，此業經司法院釋字第185 號解釋
    在案。
二、抗告人林澤宏因違反毒品危害防制條例案件，經臺灣高等法
    院臺中分院88年度上訴字第495號判決論處罪刑，上訴本院
    後，本院88年度台上字第3740號判決(下稱原確定判決)認上
    訴無理由，予以駁回確定。而判決在第三審確定者，對於該
    判決聲請再審，除以第三審法院之法官有刑事訴訟法第420
    條第1項第5款情形為原因者外，應由第二審法院管轄，刑事
    訴訟法第426條第3項定有明文。本件抗告人係依刑事訴訟法
    第420條第1項第4款、第6款規定聲請再審，依上開規定，第
    二審判決之臺灣高等法院臺中分院為管轄法院，先予敘明。
三、本件原裁定略以：㈠抗告人所犯本件販賣第一級毒品案件，
    係在司法院大法官釋字第792 號解釋民國109年6月19日公布
    前已判決確定，抗告人並非該解釋之釋憲聲請人，復未提出
    任何證據證明其係該解釋公布前合法以同一法令提請解釋未
    併案之不同聲請人。抗告人自不得依該解釋聲請再審。㈡臺
    灣高等法院臺中分院88年度上訴字第495 號判決，雖援引本
    院67年台上字第2500號刑事判例意旨，惟係採用關於適用法
    律所表示之見解，並非採為認定事實之基礎，與原確定判決
    認定之事實無涉，自與刑事訴訟法第420條第1項第4款之規
    定不相符合。綜上，抗告人聲請意旨，與刑事訴訟法第420
    條第1項第4款、第6款聲請再審之要件不合，其再審之聲請
    顯無理由，應予駁回。經核於法尚無違誤。
四、抗告意旨仍執聲請再審之陳詞，對於原裁定已詳為論斷說明
    之事項，再事爭論。並未具體指摘原裁定駁回其聲請再審所
    為論斷說明，有何違法、不當之情形。應認本件抗告為無理
    由，予以駁回。
據上論結，應依刑事訴訟法第412條，裁定如主文。
中　　華　　民　　國　　111 　年　　10　　月　　27　　日
                  刑事第五庭審判長法  官  李  錦  樑
                                  法  官  周  政  達
                                  法  官  錢  建  榮
　　　　　　　　　　　　　　　         法  官  林  婷  立
　　　　　　　　　　　　　　　　　法  官  蘇  素  娥
本件正本證明與原本無異
                                  書記官
中　　華　　民　　國　　111 　年　　11　　月　　1 　　日